臺灣高等法院刑事判決
110年度上訴字第988號
上  訴  人  
即  被  告  吳泓哲


選任辯護人  胡世光律師
上列上訴人即被告因違反毒品危害防制條例案件，不服臺灣臺北
地方法院109年度訴字第594號，中華民國110年1月19日第一審判
決（起訴案號：臺灣臺北地方檢察署109年度偵字第12808號），
提起上訴，本院判決如下：
    主    文
上訴駁回。
    犯罪事實
一、甲○○明知甲基安非他命係屬毒品危害防制條例第2條第2項第
    2款所規定之第二級毒品，依法不得販賣及持有，竟基於販
    賣第二級毒品甲基安非他命以牟利之犯意，持其所有APPLE
    廠牌、型號為IPHONE XS、門號0000000000號之行動電話1具
    （IMEI：000000000000000號）作為聯絡工具，於如附表一
    所示時間、地點，以如附表一所示之方式、金額，先後販賣
    如附表一所示之第二級毒品甲基安非他命予如附表一所示之
    購毒者翁得峰及蔡婕安。嗣經警於民國109年5月4日持臺灣
    臺北地方檢察署（下稱臺北地檢署）檢察官核發之拘票，在
    臺北市○○區○○路000號前拘提甲○○到案，並扣得其上開門號
    行動電話壹具（含SIM卡1張）。
二、案經臺北市政府警察局中正第二分局報告臺北地檢署檢察官
    偵查起訴。
    理    由
壹、證據能力部分：　　
一、按被告以外之人於審判外之陳述，雖不符刑事訴訟法第159
    條之1至第159條之4之規定，然經當事人於審判程序同意作
    為證據，法院審酌該言詞陳述或書面陳述作成時之情況，認
    為適當者，亦得為證據；當事人、代理人或辯護人於法院調
    查證據時，知有刑事訴訟法第159條第1項不得為證據之情形
    ，而未於言詞辯論終結前聲明異議者，視為有前項之同意，
    刑事訴訟法第159條之5定有明文。查，本判決下列認定事實
    所引用之被告以外之人於審判外所為之供述證據資料（包含
    人證與文書等證據），並無證據證明係公務員違背法定程序
    所取得；而檢察官、上訴人即被告甲○○（下稱被告）及其辯
    護人對本院準備程序期日提示之卷證，均同意其等證據能力
    （見本院卷第112至113頁），且迄至言詞辯論終結前亦未再
    聲明異議，本案證據資料作成時之情況，核無違法取證或其
    他瑕疵，證明力亦無明顯過低之情形，認為以之作為證據為
    適當，依刑事訴訟法第159條之5規定，自均得作為證據。
二、至於非供述證據部分，檢察官、被告及其辯護人於本院準備
    程序期日均同意其等證據能力（見本院卷第113至115頁），
    復均查無違反法定程序取得或其他不得作為證據之情形，且
    經本院於審理期日提示予檢察官、被告及其辯護人而為合法
    調查，應認均有證據能力。
貳、實體部分：
一、認定犯罪事實所憑之證據及理由： 
    訊據被告固坦承與翁得峰、蔡婕安間有如附表二至六所示通
    話、網路社交通訊軟體LINE（下稱LINE）通話內容等事實，
    惟矢口否認有何販賣第二級毒品犯行，辯稱：伊於如附表一
    各編號所示時間、地點，均未與翁得峰或蔡婕安見面，也沒
    有交易第二級毒品甲基安非他命云云。經查：
  ㈠被告販賣第二級毒品予翁得峰部分：
　  ⒈被告確有於如附表一編號1、2所示之時間、地點，以如附
      表一編號1、2所示之方式、金額，先後販賣如附表一編號
      1、2所示之第二級毒品甲基安非他命予翁得峰等事實，業
      經證人翁得峰先於偵查中證稱：伊最近一次跟甲○○交易毒
      品是109年1月22日（如附表一編號2），於109年1月21日
      的對話內容中，「南小胖」是甲○○，伊於1月20日問他有
      （甲基）安非他命嗎，他於1月21日回伊「有」，對話中
      的「2萬1」是他跟伊講的價格，但伊不知道多少公克，他
      通常都是給伊1包，「24」是指2萬4,000元，「22」是伊
      可以給他2萬2,000元，被告聯繫伊可以拿貨的時候已經是
      1月22日凌晨，伊最後是以2萬4,000元買到（甲基）安非
      他命1包，伊以現金交付，地點是在伊家民族路11巷4號巷
      子口；伊等於108年11月9日（如附表一編號1）這一次對
      話討論買賣（甲基）安非他命，最後有交易，一樣是現金
      交易，伊以1萬6,000元買1包（甲基）安非他命等語明確
      （見他卷第127至128頁）；復於原審審理中證稱：伊跟被
      告是讀書的同學，沒有持續聯絡，在一次偶然的機會，伊
      詢問他，他說他可以幫伊調（甲基安非他命），伊開始跟
      他拿甲基安非他命那段時間才有聯絡，伊當時LINE的名稱
      是「胖胖翁」。伊跟被告於108年11月9日（如附表一編號
      1）的LINE對話，伊當時是要請被告幫伊調甲基安非他命
      ，伊先詢問他可以幫伊調嗎？他說有，伊問多少錢，要不
      要1萬6,000元？他說要，伊有表示說伊要，他就幫伊去調
      給伊，他說2：30出門，伊請他快一點，他說到了之後，
      伊就下樓，伊跟被告買1萬6,000元的甲基安非他命，伊有
      付錢給他，他當場交毒品給伊；（如附表一編號2部分）1
      09年1月20日至21日，伊本來請他幫伊調（甲基安非他命
      ），但隔了一天（按即109年1月22日），（甲基安非他命
      ）價錢變貴，伊好像是以2萬4,000元跟他買1包甲基安非
      他命，被告用LINE打給伊，伊就下樓等他，當時交易地點
      是在臺北市○○區○○街00巷0號路口，伊當場交付2萬4,000
      元給他，並且取得甲基安非他命等語綦詳(見原審卷二第9
      4至99頁)。又觀之被告與翁得峰間於108年11月9日LINE訊
      息內容（詳細訊息內容見附表二所載）及於109年1月20、
      21日LINE訊息內容（詳細訊息內容見附表三所載），⑴於1
      08年11月9日訊息中，翁得峰先詢問被告「有嗎」，被告
      回稱「有！多少？」，翁得峰向被告稱「現在先過來」，
      被告詢問翁得峰「不用帶嗎？」，翁得峰回稱「要呀」、
      「就帶過來」，「半個多少」、「現在要16000嗎?」，被
      告則回稱「要ㄝ」，約莫過了1小時20分鐘後，被告向翁得
      峰稱「下」，翁得峰即回覆「我在樓下了」等語；⑵於109
      年1月20、21日LINE訊息中，翁得峰於109年1月20日詢問
      被告「有了嗎」，被告於109年1月21日回稱「有啊！貴ㄟ
      ！要2萬1ㄝ！你要嗎？」，翁得峰則回稱「好呀」，之後
      被告又向翁得峰稱「變24了！你要嗎？」，翁得峰回稱「
      也太多了吧」、「22」、「可以嗎」，經被告回覆「問很
      多人都沒有！只有這個人有」，翁得峰則表示同意購買，
      嗣於109年1月22日被告向翁得峰表示「好了」、「等一下
      可以就過去了」，之後翁得峰回稱「到打工(應係文字錯
      誤)我」，被告回稱「嗯我」等語，核與證人翁得峰前開
      於偵查及原審審理中證述內容相符，足認被告確有於108
      年11月9日、109年1月22日分別前往翁得峰住處附近、翁
      得峰處，先後販賣甲基安非他命予翁得峰各1次無訛。
　　⒉被告雖辯稱伊於如附表一編號1、2所示時間、地點，並未
      與翁得峰見面，也沒有交易第二級毒品甲基安非他命云云
      。惟查：
　　　⑴被告於原審準備程序中先供稱：伊有在附表編號1、2所
        示時間、地點，跟翁得峰見面，伊有跟他收叫傳播妹的
        錢，因為是經紀人等語明確（見原審卷一第76頁）；復
        供稱：翁得峰找伊叫1個傳播妹，陪他半天1萬6,000元
        ，那天（按即108年11月9日）確實有在民族路11巷4號
        路口跟他拿這個錢，拿了之後，伊有幫他叫傳播妹；10
        9年1月22那次有跟翁得峰碰面，有跟他拿錢，但忘記拿
        多少錢等語（見原審卷二第44至46頁），則被告於本院
        審理中翻異其詞，空言否認其曾於如附表一編號1、2所
        示時間、地點，曾與翁得峰面見面云云，顯屬事後卸責
        之詞，不足採信。
　　　⑵被告雖於原審及本院審理中另辯稱：伊與翁得峰並沒有
        交易第二級毒品甲基安非他命，伊與翁得峰於108年11
        月9日及於109年1月20、21日LINE訊息內容，是在討論
        傳播妹的事、是在向翁得峰收傳播妹的錢云云，惟被告
        此部分所辯，核與證人翁得峰前開於偵查及原審審理中
        證述顯然有違；又衡以翁得峰若要請被告幫忙找傳播妹
        ，翁得峰實可直接詢問人數，並確定消費之相關費用，
        何以翁得峰會在LINE訊息對話中隱晦地詢問被告「半個
        多少」，甚且在雙方交涉過程中，被告還向翁得峰表示
        價格會漲價2、3,000元，遑論證人翁得峰自始從未提及
        其曾請被告幫忙找傳播妹乙節，是被告此部分所辯，亦
        不足採。
  ㈡被告販賣第二級毒品予蔡婕安部分：
  　⒈被告確有於如附表一編號3至8所示之時間、地點，以附表
      一編號3至8所示之方式、金額，先後販賣如附表一編號3
      至8所示之第二級毒品甲基安非他命予蔡婕安等事實，業
      經證人蔡婕安先於偵查中證稱：伊與被告於109年1月8日
      （如附表一編號3）在LINE中談到「基本三個、車馬費500
      」是指伊要跟他買（甲基）安非他命3公克，他送過來的
      話，伊會給他500元，這次有交易成功，但是是伊過去被
      告廈門街的工廠找他，是現金交易，總共是6,000元，不
      含車馬費；伊於109年1月10日（如附表一編號4）轉帳4,0
      00元給被告，是因為伊向被告購買2克（甲基）安非他命
      ，地點是在廈門街的工廠交易，這次伊是請快遞過去；於
      109年1月12日（如附表一編號5），伊又匯款4,000元給被
      告，是向被告購買2公克的（甲基）安非他命，這次是伊
      自己過去廈門街的工廠；於109年1月15日（如附表一編號
      6），伊先匯款4,000元給被告，是要向被告購買2公克的
      甲基安非他命，但他跟伊說（甲基安非他命）漲價了，所
      以他再跟伊要「2張」，也就是2,000元，所以我才回他說
      「所以現在是3」，就是指1公克3,000元的意思，因為那
      時候伊身上錢不太夠，所以伊是分次給他錢，這次伊是請
      他送到伊家，伊不在家，伊請他包好拿給伊的室友吳易秦
      ；於109年1月16日（如附表一編號7），那時候伊身上前
      不太夠，所以只跟被告用1,500元拿0.5公克的（甲基）安
      非他命，以現金交易，伊去廈門街工廠跟他拿（甲基安非
      他命）；於109年1月22日（如附表一編號8），當時價格
      是1公克2,500元，伊有用現金2,500元向被告購買1公克（
      甲基安非他命），地點是在內湖路2段11號外面等語明確
      （見他卷第133至134頁）；復於原審審理中證稱：伊是透
      過朋友介紹認識被告，伊LINE的名稱是「只接熟…」，被
      告當時LINE的名稱是「夏日」，於109年1月8日（如附表
      一編號3），伊有向被告購買6,000元的甲基安非他命，是
      面對面現金交易，伊當時應該是跟被告說要「3個」，就
      是指3公克的甲基安非他命，然後就過去拿，LINE對話中
      的「車馬費500」是指伊請被告過來之後，伊給他500元的
      車馬費，後來伊有傳送「開門」，就是伊當時的地點是在
      臺北市中正區廈門街之工廠內，伊當場交付他6,000元，
      他將3公克的甲基安非他命給伊；於109年1月10日（如附
      表一編號4），伊是以4,000元，向被告買2公克的甲基安
      非他命，伊先用LINE跟被告聯絡，問他在不在，然後跟他
      說要轉帳給他，伊先轉帳至被告指定的銀行帳號00000000
      0000號帳戶後，再請快遞去廈門街工廠找他拿，伊有收到
      2公克的甲基安非他命；於109年1月12日（如附表一編號5
      ），伊也是用LINE跟被告聯絡，跟他買2公克的甲基安非
      他命，價格是4,000元，伊轉帳到被告提供的上開帳戶內
      ，交易地點是在伊當時住的臺北市○○區○○路0段000巷00號
      4樓，當時伊不在家，印象中伊是請伊的室友代收毒品，
      伊有拿到2公克的甲基安非他命；於109年1月15日（如附
      表一編號6），伊是跟被告買2公克甲基安非他命，交易地
      點是在伊住處，請伊室友代收，當時伊先轉帳4,000元到
      被告提供的帳戶，被告說毒品有漲價，要伊再給他2,000
      元；109年1月16日（如附表一編號7），伊先聯絡被告要
      買0.5公克的甲基安非他命，金額是1,500元，交易地點是
      在臺北市中正區廈門街的工廠內，伊交付現金給他；109
      年1月22日(如附表一編號8），伊跟被告說要買1公克的甲
      基安非他命，金額是2,500元，交易地點是在臺北市○○區○
      ○路0段00號外，這是伊之前上班的地方等語（見原審卷二
      第102至111頁）。衡以證人蔡婕安於偵查及原審審理中所
      為證述內容，雖其就109年1月12日(即如附表一編號5)部
      分之「取得甲基安非他命的地點、是否親自交易」一節，
      前後略有歧異（此部分詳後述），然除此之外，其餘事實
      經相互勾稽尚屬一致，並無重大歧異，復有被告與蔡婕安
      間LINE訊息內容、中國信託商業銀行帳號00000000000000
      00號帳戶、帳號000000000000號帳戶之客戶基本資料及存
      款交易明細等件在卷可參（見他卷第139至162、175至178
      頁；偵卷第127至154頁），是證人蔡婕安前開證述，應屬
      信實。綜上，被告於如附表一編號3至8所示之時間、地點
      ，以附表一編號3至8所示之方式、金額，先後販賣如附表
      一編號3至8所示之第二級毒品甲基安非他命予蔡婕安各1
      次之事實，堪以認定。
　　⒉被告雖於原審及本院審理中辯稱：伊於如附表一編號3至8
      所示時間、地點，並未與蔡婕安見面，也沒有交易第二級
      毒品甲基安非他命，109年1月8日（如附表一編號3），伊
      是幫蔡婕安拿威而柔，蔡婕安好像沒有給伊錢；109年1月
      10日（如附表一編號4），伊是與蔡婕安討論援交的事，4
      ,000元是她還伊之前的借款；109年1月12日（如附表一編
      號5），兩人對話中的4,000元是蔡婕安欠伊的借款，且伊
      等兩人並沒有見到面；109年1月14、15日（如附表一編號
      6），蔡婕安所轉帳的4,000元是還伊之前的借款；109年1
      月16日（如附表一編號7），伊忘記當時伊跟蔡婕安在講
      什麼，但蔡婕安當天並沒有來找伊；109年1月22日（如附
      表一編號8），伊忘記伊跟蔡婕安在討論什麼，她之所以
      匯錢給伊，是因為她向伊買藥及償還她之前向伊借貸的錢
      云云。惟查：
　　　⑴被告前開所辯，核與證人蔡婕安前開於偵查及原審審理
        中證述明顯不合，且被告於原審準備程序中曾供稱：伊
        於109年1月8日那天確實有跟蔡婕安見面給她威而柔等
        語明確（見原審卷二第47至48頁），則被告於本院審理
        中翻異其詞，空言否認其曾於如附表一編號3所示時間
        、地點，與蔡婕安見面云云，其所辯是否全然屬實，即
        非無疑。
　　　⑵復證人蔡婕安於原審審理中證稱：伊不清楚被告的工作
        內容，與被告間沒有工作業務上的往來，伊不曾請被告
        幫伊收錢，伊與被告間僅有購買甲基安非他命的關係，
        並沒有購買非毒品以外的物品，伊與被告間亦不存有其
        他債權債務關係等語明確（見原審卷二第111頁），且
        觀諸被告與蔡婕安間LINE訊息內容（見他卷第140至159
        頁）所載，亦未見及渠等有討論借款、被告欲與蔡婕安
        進行性交易之事宜，堪認被告前開所辯，顯均係事後卸
        責之詞，洵不足採。
　　　⑶又觀之被告與蔡婕安於109年1月12日LINE訊息內容（詳
        細訊息內容如附表四所載），蔡婕安先表示自己已轉帳
        4,000元給被告後，雙方曾有多次通話，之後蔡婕安向
        被告稱「到樓下跟我說」，而被告則詢問「她會讓我上
        去嗎」，蔡婕安則回稱「他自己說的」，隨後蔡婕安即
        不斷與被告確認被告所在位置，嗣蔡婕安向被告稱「我
        到家了」、「你到哪了」，而被告亦回稱「到了」等語
        ，則依上開對話內容，及證人蔡婕安於原審審理中證稱
        ：這次交易地點應該是在臺北市○○區○○路0段000巷00號
        4樓407室等語（見原審卷二第108頁），參酌本次係蔡
        婕安聯繫被告購買毒品事宜，且蔡婕安於返回住處後旋
        即聯繫被告，被告約2分鐘後亦回稱「到了」，可認被
        告當日應有與蔡婕安相約並直接在蔡婕安住處交易毒品
        無訛。則被告辯稱：109年1月12日當天伊並未見到蔡婕
        安云云，顯與上開LINE訊息內容所載不符，參酌證人蔡
        婕安於原審審理中已明確證稱其與被告間除毒品交易外
        ，並無其他債權債務關係等語甚明，業如前述，是被告
        辯稱：蔡婕安轉帳的4,000元是清償借款云云，亦屬無
        稽。至於證人蔡婕安雖先於偵查中證稱其是前往被告廈
        門街的工廠等語（見他卷第134頁），復於原審審理中
        證稱該次其不在場，是由室友代收等語（見原審卷二第
        107至108頁），而與上開被告與蔡婕安間LINE訊息內容
        有所出入，惟證人蔡婕安自始證稱該次有向被告購買甲
        基安非他命，並給付現金予被告，則其前開證述歧異之
        處，應是因時日已久記憶淡忘所致，自應以被告與蔡婕
        安之LINE對話內容認定為適。
　　　⑷再觀諸被告與蔡婕安間於109年1月16日、同年1月22日LI
        NE訊息內容（詳細訊息內容如附表五、六所載）可知，
        被告明確知悉蔡婕安所傳送「一半」、「一個」等語所
        指為何，雙方並議定交易金額，且於109年1月16日當日
        ，蔡婕安確有前往被告所在位置，而於109年1月22日，
        被告亦有依蔡婕安指示前往臺北市○○路0段00號之彩券
        行等情，此亦與證人蔡婕安於原審審理中證稱：109年1
        月16日，伊是要向被告購買0.5公克，1,500元，交易地
        點係在臺北市中正區廈門街之工廠內；109年1月22日，
        伊是跟被告買1公克的甲基安非他命2,500元，交易地點
        是在臺北市○○區○○路0段00號的彩券行外等語相符（見
        原審卷二第109至110頁），是被告前揭辯稱：伊忘記當
        時我跟蔡婕安在講什麼，但1月16日那天蔡婕安並沒有
        來找伊，而1月22日蔡婕安是匯買藥的錢及清償先前的
        借款云云，亦不足採。
　　⒊至於證人吳易秦固於警詢中證稱：109年1月14、15日，伊
      不曾經由被告或蔡婕安處無償轉過毒品等語（見偵卷第78
      頁)，惟其於該次警詢中亦證稱：伊與蔡婕安同住南港期
      間，有幫蔡婕安代收過LALAMOVE的包裹，但蔡婕安都跟伊
      說是LALA，伊實際上只是幫她收包裹，不知道送來的人是
      否就是LALA快遞等語（見偵卷第78頁），則依證人吳易秦
      前開證述，吳易秦縱使曾替蔡婕安收取包裹，然其並不知
      將包裹交付予其之人之真實身分、包裹之內容物，而蔡婕
      安於偵查及原審審理中已明確證稱：被告係將如附表一編
      號6所示毒品交付給其友人吳易秦，由吳易秦轉交取得等
      語，已如前述，自難僅因證人吳易秦前開證述，遽認證人
      蔡婕安所述不實，而為有利於被告之認定。
　㈢被告之辯護人雖為被告辯稱：被告與翁得峰、蔡婕安間對話
    內容全無任何毒品交易相關之種類、數量，亦無任何暗語，
    僅有翁得峰、蔡婕安催促被告儘速與其等見面，顯然無法做
    為證人翁得峰、蔡婕安證述之補強證據；又本件並未扣得任
    何第二級毒品甲基安非他命，自難為不利於被告之認定云云
    。然按法院認定事實，並不悉以直接證據為必要，其綜合各
    項調查所得的直接、間接證據，本於合理的推論而為判斷，
    要非法所不許。另得據以佐證者，雖非直接可以推斷該被告
    的犯罪實行，但以此項證據與對向證人的指述為綜合判斷，
    若足以認定犯罪事實者，仍不得謂其非屬補強證據。是所謂
    補強證據，不問其為直接證據、間接證據，或係間接事實的
    本身即情況證據，均得為補強證據的資料（最高法院108年
    度台上字第334號判決意旨參照）。經查，被告販賣第二級
    毒品甲基安非他命予翁得峰、蔡婕安等情，業經證人翁得峰
    、蔡婕安於偵查及原審審理中證述明確，並有被告與翁得峰
    、蔡婕安間LINE對話內容擷圖等證據足以相互勾稽補強。是
    被告之辯護人前開所辯，亦不足採。
　㈣按販毒之人，主觀上必有營利之意圖，又毒品交易亦不必然
    以現貨買賣為常態，毒品交易通路賣方上、下手間，基於規
    避查緝風險，節約存貨成本等不一而足之考量，臨交貨之際
    ，始互通有無之情形，亦所在多有，故販毒者與買方議妥交
    易並取得價金後，始轉而向上手取得毒品交付買方，不論該
    次交易係起因於賣方主動兜售或買方主動洽購，販毒者既有
    營利意圖，非可與無營利意圖，而單純為便利施用之人，僅
    代為購買毒品或合資等幫助施用之情形等同視之。前者與後
    者係不同之犯罪事實，其行為之實質意義及法律上之評價，
    亦屬有別，而其間之差別，主要即在於營利意圖之有無。至
    於販毒者意圖營利所欲謀取之利益，不限於係價差或量差，
    其利益之多寡及實際上是否已經獲利，亦非所問。然販賣毒
    品之人，倘於陳述合資購買或為人代購之過程中，同時承認
    其有藉出面購買、代購之機會，從中謀取其個人利益之意圖
    ，而就主觀上牟利之意圖及客觀上交付毒品、收取價款等販
    賣毒品罪之主要部分為肯定之供述者，仍屬已對販賣毒品之
    犯行為自白（最高法院107年度台上字第922號判決意旨可參
    ）；次按販賣毒品屬嚴重違法行為，苟遭逮獲，後果嚴重，
    毒販出售毒品時無不小心翼翼，不敢公然為之，且甲基安非
    他命並無公定價格，並可任意分裝或增減其份量，是其各次
    買賣之價格，當亦各有差異，或隨供需雙方之資力、關係之
    深淺、需求之數量、貨源之充裕與否、販賣者對於資金之需
    求程度，以及政府查緝之態度，進而為各種不同之風險評估
    ，而為機動性之調整，是其價格標準，自非一成不變，且販
    賣者從各種「價差」或「量差」或「純度」謀取利潤方式，
    亦有差異，然其所圖利益之非法販賣行為目的，則屬相同，
    並無二致。因之販賣利得，除經被告坦承，或因帳冊記載致
    價量至臻明確外，確實難以究其原委。然按一般民眾之普遍
    認知，毒品價格非低、取得不易，且毒品交易向為政府查禁
    森嚴且重罰不寬貸，衡諸常情，倘非有利可圖，殊無必要甘
    冒持有毒品遭查獲、重罰之極大風險，無端親送至交易處所
    ，或於自身住處附近交易毒品，抑或購入大量毒品貯藏之理
    ，而平添為警查獲之可能。從而，除確有反證足資認定係基
    於某種非圖利本意之關係外，通常尚難因無法查悉其買進、
    賣出之差價，而諉無營利之意思，或阻卻販賣犯行之追訴，
    致知過坦承者難辭重典，飾詞否認者反得逞僥倖，而失情理
    之平。查被告為智識正常之成年人，對於甲基安非他命交易
    向為檢警機關嚴予取締之犯罪當知悉甚稔，苟無利可圖，應
    無甘冒被查緝法辦重刑之極大風險為之。又證人翁得峰於原
    審審理中證稱：伊不認識藥頭，也不知道當時甲基安非他命
    1公克的行情是多少，伊都是請被告幫伊拿甲基安非他命，
    伊問被告要多少錢，被告跟伊講多少，伊就給他，被告會幫
    伊調毒品，伊無法知道重量，也不知道被告的毒品上游，被
    告沒跟伊提過等語（見原審卷二第95至96、99頁），參酌被
    告與翁得峰間前開LINE訊息內容，足認翁得峰並不認識其他
    藥頭，其獲悉甲基安非他命之相關訊息、所施用之甲基安非
    他命來源均來自被告一人，且係直接與被告聯繫購買甲基安
    非他命事宜，並直接將款項交付給被告，是翁得峰無從得悉
    被告之毒品來源及被告實際上購入毒品價格，
　　則被告如何分裝毒品及訂定價格，顯然繫諸其主觀意思決定
    ，也隨時可依其向上游購入價格不同而有所變動，則依一般
    經驗法則，自堪信被告為前開販賣甲基安非他命予翁得峰、
    蔡婕安之行為時，確有藉由量差、價差等方式從中謀取其個
    人利益之意圖。是以，被告主觀上確具有販賣甲基安非他命
    以營利之意圖，應堪認定。　
  ㈤又安非他命、甲基安非他命雖均屬毒品危害防制條例第2條第
    2項第2款所規定之第二級安非他命類毒品，然非同種毒品，
    惟若未經實際鑑驗究屬安非他命或甲基安非他命，一般人多
    未能區辨而逕泛稱為安非他命，是被告、證人翁得峰、蔡婕
    安於偵審中所稱「安非他命」，應係國內一般對於「甲基安
    非他命」之俗稱，而未精確說明所交易者係「安非他命類」
    毒品之甲基安非他命（Methamphetamine），惟此為被告於
    本院審理中所不爭執（見本院卷第108頁），且不影響事實
    之認定，併予說明。
　㈥至於被告雖係於108年11月9日下午3時9分許，與翁得峰為如
    附表一編號1所示甲基安非他命之交易，並係在蔡婕安位在
    臺北市○○區○○路0段000巷00號4樓407室住處內交易如附表一
    編號5所示甲基安非他命，起訴書誤載被告係於108年11月9
    日上午3時9分許，與翁得峰為如附表一編號1所示甲基安非
    他命之交易，且係在臺北市○○區○○街○○○○○○○○○○○號5所示甲
    基安非他命，雖均有未洽，惟並不影響起訴犯罪事實之同一
    性，應予更正，附此敘明。
　㈦綜上所述，本案事證明確，被告上開販賣第二級毒品犯行均
    堪予認定，應均予依法論科。　　　　
二、論罪：
　㈠按行為後法律有變更者，適用行為時之法律，但行為後之法
    律有利於行為人者，適用最有利於行為人之法律，現行刑法
    第2條第1項定有明文。查被告行為後，毒品危害防制條例第
    4條第2項之規定業經總統於109年1月15日修正公布，並自同
    年7月15日生效，修正後毒品危害防制條例第4條第2項規定
    「製造、運輸、販賣第二級毒品者，處無期徒刑或10年以上
    有期徒刑，得併科新臺幣1,500萬元以下罰金」，而修正前
    毒品危害防制條例第4條第2項規定「製造、運輸、販賣第二
    級毒品者，處無期徒刑或7年以上有期徒刑，得併科新臺幣1
    ,000萬元以下罰金」，修正後新法將刑度及罰金分別提高為
    「無期徒刑或10年以上有期徒刑」、「1,500萬元以下」，
    修正後之新法並非較有利於被告，經比較新舊法結果，自以
    行為時之修正前毒品危害防制條例第4條第2項規定有利於被
    告，是本件應依刑法第2條第1項前段之規定，適用行為時之
    修正前毒品危害防制條例第4條第2項之規定論處。
  ㈡按甲基安非他命係毒品危害防制條例第2條第2項第2款所規定
    之第二級毒品，依法不得販賣及持有。是核被告所為，均係
    犯修正前毒品危害防制條例第4條第2項之販賣第二級毒品罪
    。
　㈢被告各次販賣第二級毒品甲基安非他命前持有甲基安非他命
    之低度行為，分別為其各次販賣之高度行為所吸收，均不另
    論罪。
　㈣又被告就如附表一編號4、6部分，分別係透過不知情之快遞
    人員、蔡婕安之室友，交付第二級毒品甲基安非他命，均為
    間接正犯。
　㈤被告所犯前揭8次販賣第二級毒品犯行，犯意分別，行為互殊
    ，應予分論併罰。
三、駁回上訴之理由：
  ㈠原審審理結果，認被告犯販賣第二級毒品犯行事證明確，適
    用修正前毒品危害防制條例第4條第2項、第19條第1項、刑
    法第2條第1項前段、第11條、第38條之1第1項前段、第3 項
    、第51條第5款等規定，以行為人責任為基礎，審酌被告意
    圖營利販賣第二級毒品甲基安非他命與他人之行為，戕害他
    人身心健康，危害社會秩序，兼衡其犯罪之動機、目的、手
    段、各次販賣毒品所取得之對價，被告於原審審理中自承之
    智識程度、家庭生活經濟狀況，暨其犯後態度等一切情狀，
    分別量處如附表一「罪名及宣告刑」欄內所示之刑，並考量
    被告所犯各罪侵害之法益相同、各次犯罪行為之時間及空間
    程度、刑罰邊際效應隨刑期而遞減、被告復歸社會之可能性
    、刑罰經濟及恤刑之目的等因素，定應執行刑為有期徒刑9
    年；並就沒收部分說明：㈠被告各次販賣毒品之犯罪所得，
    並未扣案，而此部分既屬被告販賣毒品所得之財物，且無刑
    法第38條之2第2項規定之情事，依刑法第38條之1第1 項前
    段、第3項規定，就如附表一編號1至8所示之各次販賣毒品
    所得1萬6,000元、2萬4,000元、6,000元、4,000元、4,000
    元、6,000元、1,500元、2,500元，均宣告沒收，於全部或
    一部不能沒收或不宜執行沒收時，追徵其價額；㈡扣案之行
    動電話1具（含門號0000000000號SIM卡1張），核屬被告供
    犯本案販賣毒品罪所用之物，依毒品危害防制條例第19條第
    1項之規定宣告沒收，經核其認事、用法並無違法或不當，
    量刑及沒收之宣告亦稱妥適，應予維持。是被告猶執前詞否
    認犯罪，上訴指摘原審判決不當云云，為無理由，應予駁回
    。
  ㈡被告上訴意旨另以附表一所示販賣第二級毒品甲基安非他命
    犯行之數量不多，金額僅為數千元不等，獲利有限，顯與一
    般中、大盤之毒梟欲藉販賣毒品牟取暴利之情形有別，且被
    告前無販賣毒品前科，除本案外亦無其他販賣毒品案件經檢
    察官起訴偵查或由法院審理中，衡其犯罪情狀在客觀上顯非
    不可憫恕，是依客觀犯行與主觀惡性二者加以考量被告犯罪
    情狀，應認科以最低度刑仍嫌過重，依刑法第59條規定，酌
    減其刑，期使個案裁判之量刑，能斟酌至當，符合罪刑相當
    原則及比例、平等原則云云。惟按犯罪之情狀顯可憫恕，認
    科以最低度刑仍嫌過重者，得酌量減輕其刑，刑法第59條定
    有明文。此雖為法院依法得行使裁量之事項，然非漫無限制
    ，須犯罪有其特殊之原因、環境與情狀，參以刑法第57條所
    列10款事項等一切情狀後，在客觀上足以引起一般之同情，
    認為即予宣告法定最低度刑，猶嫌過重者，始有其適用。所
    謂法定最低度刑，固包括法定最低本刑，惟遇有其他法定減
    輕事由者，則指適用該法定減輕事由減輕後之最低度刑而言
    。倘被告別有法定減輕事由者，應先適用法定減輕事由減輕
    其刑後，猶認其犯罪之情狀顯可憫恕，即使科以該減輕後之
    最低度刑仍嫌過重者，始得適用刑法第59條規定酌量減輕其
    刑（最高法院100年度台上字第744號判決意旨參照）。查甲
    基安非他命屬於第二級毒品，一旦成癮即難以根除，並易對
    其個人、家庭甚至社會秩序造成負面影響，而應嚴予禁絕，
    被告行為時年已40歲，依其智識程度及社會經驗，要難諉為
    不知，其縱非以此為業之藥頭，或中、大盤毒梟，然竟恣意
    販賣甲基安非他命予他人，仍屬不該，且難認有何足以引起
    一般同情之特殊原因、環境與情狀，尚無如宣告法定最低度
    刑，猶嫌過重，而情堪憫恕之情形，自無刑法第59條之適用
    餘地。是被告上訴請求依刑法第59條規定減刑云云，為無理
    由，應予駁回。
　㈢原判決於理由欄貳之二之㈡論罪時，雖漏述被告所為係犯「修
    正前」毒品危害防制條例第4條第2項之販賣第二級毒品罪，
    惟原判決於理由欄貳之二之㈠新舊法比較時，業已說明本案
    應適用修正前之毒品危害防制條例第4條第2項規定，可認原
    判決此部分顯係漏載，應予更正，尚難認已構成應予撤銷之
    事由，末此敘明。
據上論斷，應依刑事訴訟法第368條，判決如主文。
本案經檢察官黃怡華提起公訴，檢察官楊淑芬到庭執行職務。
中　　華　　民　　國　　110 　年　　8 　　月　　11　　日
                  刑事第二十三庭 審判長法 官  許永煌
                                       法 官  黃美文
                                       法 官  雷淑雯
以上正本證明與原本無異。
如不服本判決應於收受送達後20日內向本院提出上訴書狀，並應
敘述具體理由；其未敘述上訴理由者，應於上訴期間屆滿後20日
內向本院補提理由書（均須按他造當事人之人數附繕本）「切勿
逕送上級法院」。
                                      書記官   林立柏
中　　華　　民　　國　　110 　年　　8 　　月　　18　　日
附錄：本案論罪科刑法條全文
修正前毒品危害防制條例第4條
製造、運輸、販賣第一級毒品者，處死刑或無期徒刑；處無期徒
刑者，得併科新臺幣2千萬元以下罰金。
製造、運輸、販賣第二級毒品者，處無期徒刑或7年以上有期徒
刑，得併科新臺幣1千萬元以下罰金。
製造、運輸、販賣第三級毒品者，處7年以上有期徒刑，得併科
新臺幣7百萬元以下罰金。
製造、運輸、販賣第四級毒品者，處5年以上12年以下有期徒刑
，得併科新臺幣3百萬元以下罰金。
製造、運輸、販賣專供製造或施用毒品之器具者，處1年以上7年
以下有期徒刑，得併科新臺幣1百萬元以下罰金。
前5項之未遂犯罰之。

附表一：
編號 販賣對象 時間、地點及販賣方式 毒品種類、數量及價格（新臺幣） 原審諭知之罪名及宣告刑 1 翁得峰 甲○○於108年11月9日下午1時48分許起，先以其所有廠牌為APPLE、型號為IPHONE XS之行動電話（內含門號0000000000號SIM卡1張）內之網路社交通訊軟體LINE（下稱LINE）與翁得峰聯繫販毒事宜，後於同日下午3時9分許，在臺北市○○區○○街00巷0號路口，向翁得峰收取現金新臺幣（下同）1萬6,000元，並交付甲基安非他命1包予翁得峰。 以1萬6,000元交易實際數量不詳之甲基安非他命1包 甲○○販賣第二級毒品，處有期徒刑柒年捌月。扣案蘋果牌IPHONE XS 行動電話壹支（含門號○○○○○○○○○○號SIM 卡壹張）沒收；未扣案犯罪所得新臺幣壹萬陸仟元沒收，如全部或一部不能沒收或不宜沒收時，追徵其價額。 2 翁得峰 甲○○於109年1月20日起以其前開行動電話中之LINE與翁得峰聯繫販毒事宜，後於109年1月22日上午4時58分許，在臺北市○○區○○街00巷0號路口，向翁得峰收取現金2萬4,000元，並交付甲基安非他命1包予翁得峰。 以2萬4,000元交易實際數量不詳之甲基安非他命1包 甲○○販賣第二級毒品，處有期徒刑柒年拾月。扣案蘋果牌IPHONE XS 行動電話壹支（含門號○○○○○○○○○○號SIM 卡壹張）沒收；未扣案犯罪所得新臺幣貳萬肆仟元沒收，如全部或一部不能沒收或不宜沒收時，追徵其價額。 3 蔡婕安 甲○○於109年1月8日以其前開行動電話中之LINE與蔡婕安聯繫販毒事宜，後於同日晚間9時33分許，在臺北市中正區廈門街之工廠內，向蔡婕安收取現金6,000元，並交付甲基安非他命3公克予蔡婕安。 以6,000元交易甲基安非他命3公克 甲○○販賣第二級毒品，處有期徒刑柒年伍月。扣案蘋果牌IPHONE XS 行動電話壹支（含門號○○○○○○○○○○號SIM 卡壹張）沒收；未扣案犯罪所得新臺幣陸仟元沒收，如全部或一部不能沒收或不宜沒收時，追徵其價額。 4 蔡婕安 甲○○於109年1月10日起以其前開行動電話中之LINE與蔡婕安聯繫販毒事宜，由蔡婕安先轉帳4,000元至甲○○所有中國信託銀行帳號000000000000號帳戶（下稱本案帳戶）內，後於同日晚間10時44分許，在臺北市中正區廈門街之工廠內，交付甲基安非他命2公克予蔡婕安所委託來拿取毒品之不知情快遞人員。 以4,000元交易甲基安非他命2公克 甲○○販賣第二級毒品，處有期徒刑柒年肆月。扣案蘋果牌IPHONE XS 行動電話壹支（含門號○○○○○○○○○○號SIM 卡壹張）沒收；未扣案犯罪所得新臺幣肆仟元沒收，如全部或一部不能沒收或不宜沒收時，追徵其價額。 5 蔡婕安 甲○○於109年1月12日起以其前開行動電話中之LINE與蔡婕安聯繫販毒事宜，由蔡婕安先轉帳4,000元至本案帳戶內，後於同日上午12時11分許，在臺北市○○區○○路0段000巷00號4樓407室，交付甲基安非他命2公克予蔡婕安。 以4,000元交易甲基安非他命2公克 甲○○販賣第二級毒品，處有期徒刑柒年肆月。扣案蘋果牌IPHONE XS 行動電話壹支（含門號○○○○○○○○○○號SIM 卡壹張）沒收；未扣案犯罪所得新臺幣肆仟元沒收，如全部或一部不能沒收或不宜沒收時，追徵其價額。 6 蔡婕安 甲○○於109年1月14日起以其前開行動電話中之LINE與蔡婕安聯繫販毒事宜，蔡婕安於109年1月15日先轉帳4,000元至本案帳戶內，甲○○後於109年1月15日凌晨2時27分許至同日上午7時39分許間之某時，在臺北市○○區○○路0段000巷00號4樓407室，交付甲基安非他命2公克予不知情之蔡婕安之室友吳易秦，然因甲基安非他命價格已上漲為每公克3,000元，蔡婕安事後再給付甲○○2,000元。 以6,000元交易甲基安非他命2公克 甲○○販賣第二級毒品，處有期徒刑柒年伍月。扣案蘋果牌IPHONE XS 行動電話壹支（含門號○○○○○○○○○○號SIM 卡壹張）沒收；未扣案犯罪所得新臺幣陸仟元沒收，如全部或一部不能沒收或不宜沒收時，追徵其價額。 7 蔡婕安 甲○○於109年1月16日起以其前開行動電話中之LINE與蔡婕安聯繫販毒事宜，後於同日下午5時49分許後之某時，在臺北市中正區廈門街之工廠內，由甲○○向蔡婕安收取現金1,500元並交付甲基安非他命0.5公克予蔡婕安。 以1,500元交易甲基安非他命0.5公克 甲○○販賣第二級毒品，處有期徒刑柒年參月。扣案蘋果牌IPHONE XS 行動電話壹支（含門號○○○○○○○○○○號SIM 卡壹張）沒收；未扣案犯罪所得新臺幣壹仟伍佰元沒收，如全部或一部不能沒收或不宜沒收時，追徵其價額。 8 蔡婕安 甲○○於109年1月22日起以其前開行動電話中之LINE與蔡婕安聯繫販毒事宜，後於同日下午1時5分許後之某時，在臺北市○○區○○路0段00號外，向蔡婕安收取現金2,500元並交付甲基安非他命1公克予蔡婕安。 以2,500元交易甲基安非他命1公克 甲○○販賣第二級毒品，處有期徒刑柒年參月。扣案蘋果牌IPHONE XS 行動電話壹支（含門號○○○○○○○○○○號SIM 卡壹張）沒收；未扣案犯罪所得新臺幣貳仟伍佰元沒收，如全部或一部不能沒收或不宜沒收時，追徵其價額。 

附表二：
2019/11/09（六） 下午01:48 胖胖翁：在哪 下午01:49 南小胖①開：在家旁邊！怎麼了？泰哥 下午01:51 胖胖翁：來找我 下午01:51 胖胖翁：有嗎 下午01:52 南小胖①開：有！多少？ 下午01:52 胖胖翁：現在先過來 下午01:52 胖胖翁：我2：30會出門 下午01:52 胖胖翁：所以你快一點 下午01:52 南小胖①開：不用帶嗎？ 下午01:53 胖胖翁：要呀 下午01:53 胖胖翁：就帶過來 下午01:55 胖胖翁：哈囉 下午01:57 胖胖翁：半個多少 下午02:01 胖胖翁：你已取消通話 下午02:01 胖胖翁：你已取消通話 下午02:01 胖胖翁：通話時間0:06 下午02:09 胖胖翁：好了嗎 下午02:10 胖胖翁：現在要16000元嗎？ 下午02:11 南小胖①開：要ㄝ！ 下午02:11 胖胖翁：你可能要快一點喔 下午02:11 胖胖翁：現在多少 下午02:12 南小胖①開：多2-3千 下午02:12 胖胖翁：你現在過來 下午02:12 胖胖翁：帶來 下午02:12 胖胖翁：可以嗎 下午02:12 南小胖①開：嗯 下午02:12 胖胖翁：要快喔 下午02:13 胖胖翁：我真的要外出 下午02:13 南小胖①開：好的 下午02:13 胖胖翁：麻煩了 下午02:13 胖胖翁：20分應該可以吧 下午02:14 南小胖①開：半小時啦！我先過去 下午02:14 胖胖翁：好 下午02:26 胖胖翁：到了打給我 下午02:26 胖胖翁：我下去 下午02:54 胖胖翁：到了嗎 下午02:54 南小胖①開：快到了 下午02:54 南小胖①開：我在趕路了 下午02:56 胖胖翁：還多久 下午02:57 南小胖①開：重陽橋 下午02:57 胖胖翁：那應該快了 下午02:57 胖胖翁：下洲美跟我說 下午02:57 南小胖①開：嗯嗯 下午03:05 南小胖①開：下 下午03:08 胖胖翁：辛苦了 下午03:09 胖胖翁：我在樓下了 
　　　　
附表三：
2020/01/20（一） 下午11:13 胖胖翁：哈囉 下午11:13 胖胖翁：有了嗎 2020/01/21（二） 上午01:51 南小胖①開：有啊！貴ㄟ！要2萬1ㄝ！你要嗎？ 上午02:29 南小胖①開：？ 上午07:48 胖胖翁：好呀 上午07:49 胖胖翁：有效就好 上午07:49 胖胖翁：睡到現在才醒 上午09:26 胖胖翁：怎麼樣 上午09:27 南小胖①開：等我下班 上午09:41 胖胖翁：感恩 下午04:28 胖胖翁：對了 下午04:28 胖胖翁：我晚上要部門聚餐 下午04:29 胖胖翁：會晚一點到家 下午04:29 胖胖翁：所以你看怎麼樣跟我說 下午04:32 南小胖①開：嗯嗯 下午08:48 南小胖①開：在嗎？ 下午08:51 胖胖翁：在西門町 下午08:51 南小胖①開：變24了！你要嗎？ 下午08:51 胖胖翁：中華路錢櫃 下午08:52 胖胖翁：也太多了吧 下午08:52 胖胖翁：22 下午08:52 胖胖翁：可以嗎？ 下午08:53 南小胖①開：問很多人都沒有！只有這個人有 下午08:53 胖胖翁：喔 下午08:53 胖胖翁：好吧 下午08:53 南小胖①開：所以要嗎？ 下午08:54 胖胖翁：對啊 下午08:54 南小胖①開：那我去跟他拿了哦！ 下午08:54 胖胖翁：好的 下午09:59 胖胖翁：我到家了 下午10:43 胖胖翁：如何 下午10:43 南小胖①開：等等哦！ 下午10:52 胖胖翁：不會又有變數了吧 下午10:55 南小胖①開：應該是不會 2020/01/22（三） 上午12:01 胖胖翁：現在 上午12:01 胖胖翁：如何 上午12:02 南小胖①開：等等 上午01:01 胖胖翁：到底 上午01:02 南小胖①開：我也再等 上午01:13 胖胖翁：？ 上午01:22 南小胖①開：等等可以嗎？我也再等 上午01:27 胖胖翁：不是聯絡好了嗎？ 上午01:28 南小胖①開：已收回訊息 上午02:47 胖胖翁：現在怎麼樣 上午02:55 胖胖翁：人呢 上午02:56 南小胖①開：等一下 上午03:22 南小胖①開：好了 上午03:22 南小胖①開：等一下就可以過去了！ 上午03:52 胖胖翁：到了沒 上午03:55 南小胖①開：還沒！等一下 上午04:38 南小胖①開：路上 上午04:38 南小胖①開：？ 上午04:39 南小胖①開：人勒 上午04:43 南小胖①開：快到了 上午04:44 南小胖①開：人勒 上午04:44 南小胖①開：不要是嗎？ 上午04:46 南小胖①開：不回我要回去 上午04:47 南小胖①開：通話時間0:12 上午04:48 胖胖翁：到打工我 上午04:48 南小胖①開：嗯我 上午04:58 南小胖①開：通話時間0:05 
　　　　
附表四（109年1月12日）：
編號 時間 蔡婕安 被告 1. 10:58 （通話）  2. 11:00 用轉帳  3. 11:03 我已經轉帳NT＄4,000元給你，請你查詢存款明細！（我的帳號末五碼是97764，中國信託822。）  4. 11:05 （通話）  5. 11:14  （通話） 6. 11:14  （通話） 7. 11:22 到樓下跟我說  8. 11:22  嗯嗯 9. 11:38 等等停車上去家裡可以嗎  10. 11:39  她會讓我上去嗎？ 11. 11:39 他自己說的  12. 11:58 到哪  13. 11:59  快到了 14. 11:59 嗯  15. 11:59 我在路上  16. 11:59  哦！ 17. 12:11 我到家了  18. 12:13 你到哪了  19. 12:13  到了 

附表五（109年1月16日）：
編號 時間 蔡婕安 被告 1. 15:30 你今天幾點有空  2. 15:31  怎麼了嗎？ 3. 15:31 我只要一半而已  4. 15:31 可以嗎  5. 15:32  誰要的？ 6. 15:32 我  7. 15:32  你是可以，她就不必 8. 15:32 我5點下班  9. 15:32  嗯嗯 10. 15:33  確定是你要的 11. 15:33 預計7點可以到你那，或是更早，她不會只要一半  12. 15:33  嗯嗯 13. 15:34 時間OK齁  14. 15:34 1500？  15. 15:34  嗯嗯 16. 15:35 好  17. 17:09 （通話）  18. 17:49 到了  19. 18:02 （通話）  

附表六（109年1月22日）：
編號 時間 蔡婕安 被告 1. 11:42 （通話）  2. 11:52 拜託嘛  3. 11:53 送一下  4. 11:56  呃！這樣很誇張ㄝ！ 5. 11:56 拜託嘛  6. 11:56 我想你了  7. 11:56 不然……你這次幫我送下次給你免費的  8. 11:57  等一下 9. 11:59 ？  10. 11:59  還沒回到家 11. 12:00 所以是答應囉  12. 12:01  看一下時間可以趕嗎？ 13. 12:02 ？  14. 12:03  地址給我 15. 12:34  （未接來電） 16. 12:35  （未接來電） 17. 12:35  是不用了是嗎？ 18. 12:35  那我要去忙我的事 19. 12:35  不管 20. 12:36  不接也不回 21. 12:36  （未接來電） 22. 12:36  我今天真的很忙ㄝ！ 23. 12:37  我可沒多的時間 24. 12:37 （通話）  25. 12:37 內湖路二段11號  26. 12:37 彩券行  27. 12:38  只送一個！不送半個 28. 12:38 啊就一個啊  29. 12:38  嗯嗯 30. 12:49  （通話） 31. 12:56 先轉2000  32. 12:57  （未接來電） 33. 12:57 （通話）  34. 12:59  我真的沒時間去領 35. 12:59 我只有辦法先領2000沒辦法領百炒（文字錯誤）  36. 13:05 我拿25現金給你  37. 19:19  下次別叫我送了！害我浪費1個多小時時間！